臺灣臺中地方法院刑事判決　
111年度交訴字第32號
公  訴  人  臺灣臺中地方檢察署檢察官
被      告  鄭易展



上列被告因肇事逃逸罪案件，檢察官提起公訴（111年度撤緩偵
字第9號），本院合議庭裁定由受命法官獨任進行簡式審判程序
，判決如下：
    主    文
鄭易展駕駛動力交通工具發生交通事故，致人傷害而逃逸，處有
期徒刑陸月，如易科罰金，以新臺幣壹仟元折算壹日。
    犯罪事實
一、鄭易展考領有普通小型車駕駛執照，於民國109年11月7日下
    午3時30分許，駕駛車牌號碼000-0000號自用小客車沿臺中
    市清水區中山路快車道由南往北方向行駛，行經臺中市○○區
    ○○路000○00號前時，應注意車前狀況並隨時採取必要之安全
    措施，依當時天候陰、日間自然光線、柏油路面乾燥、無缺
    陷、無障礙物、視距良好，並無不能注意之情事，適李阿洱
    駕駛車牌號碼00-0000號自小客車搭載李林腰沿上開路段同
    向行駛於鄭易展駕駛車輛前方並欲向右變換車道，鄭易展竟
    疏未注意上情，貿然直行，駕駛車輛追撞前方由李阿洱駕駛
    車輛，致使李阿洱車上乘客李林腰因而受有顏面部及胸壁鈍
    挫傷（過失傷害部分未據告訴）。鄭易展於肇事後，明知駕
    駛車輛肇事致人受傷，應即採取救護或其他必要措施，並向
    警察機關報告，而不得逕行駛離，竟基於駕駛動力交通工具
    發生交通事故，致人受傷而逃逸犯意，未下車查看李林腰傷
    勢，亦未召請他人救助或報警處理，隨即駕駛前開車輛逃離
    現場。嗣經警方據報到場處理，並循線查獲上情。
二、案經臺中市政府警察局清水分局報告臺灣臺中地方檢察署檢
    察官偵查起訴。
    理    由
一、本案被告鄭易展所犯為死刑、無期徒刑、最輕本刑為3年以
    上有期徒刑以外之罪，其於準備程序就前揭被訴事實為有罪
    之陳述，經受命法官告知簡式審判程序之旨，並聽取其與公
    訴人之意見後，本院認無不得或不宜改依簡式審判程序進行
    之處，爰依刑事訴訟法第273條之1第1項、第284條之1規定
    ，裁定本案由受命法官獨任進行簡式審判程序，合先敘明。
二、上開犯罪事實，業經被告於偵訊及本院審理時坦承不諱（見
    第37972號偵卷第89至91頁、本院卷第61頁），核與證人李
    阿洱、被害人李林腰於警詢中陳述情節相符（見第37972號
    偵卷第25至33頁），並有員警職務報告、道路交通事故現場
    圖、道路交通事故調查報告表㈠㈡、現場照片13張、童綜合醫
    療社團法人童綜合醫院診斷證明書1份、車籍及駕照查詢結
    果1份在卷可稽（見第37972號偵卷第15、35至53、65頁），
    足認被告之自白與上開事證相符，堪以採信。本案事證明確
    ，被告肇事逃逸犯行堪以認定，應依法論科。
三、論罪科刑
  ㈠行為後法律有變更者，適用行為時之法律。但行為後之法律
    有利於行為人者，適用最有利於行為人之法律，刑法第2條
    第1項定有明文。查被告行為後，刑法第185條之4業於110 
    年5月28日修正公布施行，並於同年月30日生效。修正前刑
    法第185條之4規定：「駕駛動力交通工具肇事，致人死傷而
    逃逸者，處1年以上7年以下有期徒刑。」；修正後規定：「
    駕駛動力交通工具發生交通事故，致人傷害而逃逸者，處6
    月以上5年以下有期徒刑；致人於死或重傷而逃逸者，處1年
    以上7 年以下有期徒刑（第1項）。犯前項之罪，駕駛人於
    發生交通事故致人死傷係無過失者，減輕或免除其刑（第2 
    項）。」。經比較新舊法，本案情形顯以修正後之規定較有
    利於被告，故依刑法第2條第1項但書規定，應適用被告裁判
    時即修正後刑法第185條之4第1項前段之規定。
  ㈡核被告所為，係犯修正後刑法第185條之4第1項前段之駕駛動
    力交通工具發生交通事故，致人傷害而逃逸罪。又被告駕駛
    車輛行經上開地點，原應注意車前狀況，並隨時採取必要之
    安全措施，而依當時情況並無不能注意之情事，竟疏未注意
    及此，貿然前行，撞及前方由證人李阿洱駕駛並搭載被害人
    李林腰之車輛，致使被害人李林腰受傷，因而肇生事故，被
    告就本案交通事故具有過失甚明，核無修正後刑法第185條
    之4第2項所規定之情形，自無該規定適用之餘地，附此敘明
    。
  ㈢爰以行為人之責任為基礎，審酌被告於下午時段，在市區道
    路，駕駛上開車輛未注意車前狀況、採取必要安全措施，貿
    然直行，追撞證人李阿洱駕駛車輛並致使該車乘客即被害人
    李林腰因而受傷，竟未留下任何聯絡資料或方式，亦未採取
    必要救護措施，即逕行逃逸，置被害人李林腰於現場不顧，
    對於被害人李林腰身體、現場交通秩序維護造成相當程度危
    害，所為應予非難，並考量被害人李林腰所受傷勢幸非甚重
    ，且被告已與被害人李林腰達成調解等情（見第37972號偵
    卷第93頁），及被告坦承犯行之犯後態度，兼衡其智識程度
    、生活狀況（詳見本院卷第61頁所示）等一切情狀，量處如
    主文所示之刑，並諭知易科罰金之折算標準。
據上論斷，應依刑事訴訟法第273條之1第1項、第299條第1項前
段，刑法第2條第1項但書、第185條之4第1項前段（修正後）、
第41條第1項前段，判決如主文。
本案經檢察官郭明嵐提起公訴，檢察官林卓儀到庭執行職務。
中　　華　　民　　國　　111 　年　　5 　　月　　11　　日
                  刑事第五庭  法　官  李怡真
以上正本證明與原本無異。
如不服本判決應於收受送達後20日內向本院提出上訴書狀，並應
敘述具體理由；其未敘述上訴之理由者，應於上訴期間屆滿後20
日內向本院補提理由書（均須按他造當事人之人數附繕本）「切
勿逕送上級法院」。
告訴人或被害人如不服判決，應備理由具狀向檢察官請求上訴，
上訴期間之計算，以檢察官收受判決正本之日起算。
　　　　                      書記官  林怡君
中　　華　　民　　國　　111 　年　　5 　　月　　12　　日
附錄本案論罪科刑法條全文：
中華民國刑法第185條之4
駕駛動力交通工具發生交通事故，致人傷害而逃逸者，處6月以
上5年以下有期徒刑；致人於死或重傷而逃逸者，處1年以上7年
以下有期徒刑。
犯前項之罪，駕駛人於發生交通事故致人死傷係無過失者，減輕
或免除其刑。